臺灣屏東地方法院刑事判決　　　　　　 100年度易字第1076號
公　訴　人　臺灣屏東地方法院檢察署檢察官
被　　　告　許天球
上列被告等因竊盜案件，經檢察官提起公訴（100 年度偵字第74
90號），茲因被告就被訴事實為有罪之陳述，經告知簡式審判程
序意旨並聽取公訴人及被告之意見後，本院裁定依簡式審判程序
審理，判決如下：
    主  文
許天球犯竊盜罪，累犯，處有期徒刑伍月。又犯攜帶兇器竊盜罪
，累犯，處有期徒刑壹年，扣案之檳榔剪刀壹支沒收。應執行有
期徒刑壹年參月，扣案之檳榔剪刀壹支沒收。
    事  實
一、許天球前因違反槍砲彈藥刀械管制條例、肅清煙毒條例、麻
    醉藥品管制條例、懲治盜匪條例等案件，於民國81年、86年
    年間經臺灣桃園地方法院、臺灣板橋地方法院分別判處有期
    徒刑1 年8 月、9 年、3 年2 月、3 年6 月、4 月，後肅清
    煙毒條例等3 罪分別減刑減為有期徒刑1 年7 月、1 年9 月
    、2 月確定，經送監執行，於96年4 月4 日獲准假釋出監，
    所餘刑期付保護管束，並於97年7 月18日假釋期滿未經撤銷
    而視為已執行完畢。詎許天球仍不知悔改，基於為自己不法
    所有之竊盜犯意，（一）先於100 年7 月10日許，在屏東縣
    屏東市○○路437 之2 號前，見蔡文龍所有之車牌號碼WJY-
    990 號輕型機車1 部鑰匙未取下，即徒手竊取上開機車，得
    手後，供己代步之用。（二）後許天球因缺錢花用，另基於
    意圖為自己不法所有之犯意，於100 年7 月21日上午9 時許
    ，騎乘上開機車，至屏東縣屏東市○○路○段舊鐵道旁之檳
    榔園，持其所有客觀上足作為兇器使用之檳榔剪刀1 支，竊
    取沈國忠所有依附在檳榔園鐵絲網上之電纜線約40公尺（重
    約12公斤），許天球得手後，欲騎乘上開機車逃離現場時，
    適為警當場查獲，並扣得檳榔剪刀1 支及與本案無關之香蕉
    刀、活動扳手各1 支。
二、案經屏東縣政府警察局屏東分局報告臺灣屏東地方法院檢察
    署檢察官偵查起訴。
    理  由
一、被告許天球所犯係死刑、無期徒刑、最輕本刑為3 年以上有
    期徒刑以外之罪，其於準備程序就前揭被訴事實均為有罪之
    陳述，經告知簡式審判程序之旨，並聽取其與公訴人之意見
    後，本院認無不得或不宜改依簡式審判程序進行之情，爰依
    刑事訴訟法第273 條之1 第1 項、第284 條之1 規定，裁定
    進行簡式審判程序，其證據調查依同法第273 條之2 所定原
    不受審判外陳述排除之限制；又被告對於卷內各項證據亦不
    爭執證據能力，復無事證顯示有何違法取得或類此瑕疵之情
    ，故卷內所列各項證據，自均有證據能力，合先敘明。
二、前揭犯罪事實，業據被告許天球於警詢、偵查中及本院審理
    時均自白不諱，且核與被害人蔡文龍、沈國忠於警詢時證述
    被竊之情節尚稱符合，復有採證現場照片、贓物認領保管單
    2 紙、屏東縣政府警察局車輛協尋電腦輸入單1 份在卷可稽
    ，並有檳榔剪刀1 支扣案足憑，足認被告之自白與事實相符
    ，應可採信。本件犯罪事證明確，應依法論科。
三、按刑法第321 條第1 項第3 款所稱「兇器」，其種類並無限
    制，凡客觀上足以對人之生命、身體、安全構成威脅，具有
    危險性之兇器均屬之，且只須行竊時攜帶此種具有危險性之
    兇器已足，並不以攜帶之初有行兇之意圖為必要（最高法院
    79年度臺上字第5253號判例參照）。查被告許天球持有之檳
    榔剪刀既可用於剪開電線，堪認質地堅硬，如持以行兇，依
    照一般社會通念，足以對人之生命、身體產生危害，自屬兇
    器無訛。是許天球攜帶上開工具行竊，雖自始並無持以行兇
    之意圖，仍應該當攜帶兇器竊盜罪。核被告許天球就犯罪事
    實一、（一）所為，係犯刑法第320 條第1 項之竊盜罪；就
    犯罪事實一、（二）所為係犯刑法第321 條第1 項第3 款之
    攜帶兇器竊盜罪。被告所犯上開2 罪間，犯意各別，時、地
    互異，應予分論併罰。被告許天球前因有如事實欄所載之前
    科紀錄，有臺灣高等法院被告前案紀錄表1 份附卷可按，被
    告許天球前受有期徒刑之執行完畢後，5 年內故意再犯本件
    有期徒刑以上之2 罪，均應依刑法第47條第1 項規定，俱論
    以累犯，並依法各加重其刑。爰審酌本件被告竊取他人之電
    纜線，將之出售所得不高，惟對被害人造成之損失甚大。又
    出監未久即再次犯案，顯素行非佳。然犯後坦承犯行，已知
    悔悟，且未賠償被害人損失，暨其之家庭狀況為勉持、智識
    程度為國小畢業等一切情狀，分別量處如主文所示之刑，並
    定其應執行刑。扣案之檳榔剪刀1 支，為被告所有，已據被
    告供明在卷，且係供犯罪所用之物，依刑法第38條第1 項第
    2 款規定，併宣告沒收。至扣案之香蕉刀、活動扳手各1 支
    無證據證明為被告供作本件竊盜之用，爰不宣告沒收，併此
    敘明。
據上論斷，應依刑事訴訟法第299 條第1 項前段，第273 條之1
，刑法第320 條第1 項第321 條第1 項第3 款、第51條第5 款、
第47條第1 項、第38條第1 項第2 款，判決如主文。
本案經檢察官陳新君到庭執行職務。
中    華    民    國   100    年    9     月    27    日
                  刑事第二庭    法  官  林鈴淑
以上正本證明與原本無異。
如不服本判決應於收受判決後10日內向本院提出上訴書狀，並應
敘述具體理由；其未敘述上訴理由者，應於上訴期間屆滿後20日
內向本院補提理由書（均須按他造當事人之人數附繕本）「切勿
逕送上級法院」。
中    華    民    國   100    年    9     月    27    日
                                書記官  林銀雀
附錄本判決論罪之法條：
刑法第320條第1項
中華民國刑法第320條
（普通竊盜罪、竊佔罪）
意圖為自己或第三人不法之所有，而竊取他人之動產者，為竊盜
罪，處5  年以下有期徒刑、拘役或 5 百元以下罰金。
意圖為自己或第三人不法之利益，而竊佔他人之不動產者，依前
項之規定處斷。
前二項之未遂犯罰之。
刑法第321條第1項第3款
中華民國刑法第321條
（加重竊盜罪）
犯竊盜罪而有下列情形之一者，處 6 月以上、5 年以下有期徒
刑，得併科新臺幣 10 萬元以下罰金：
一、侵入住宅或有人居住之建築物、船艦或隱匿其內而犯之者。
二、毀越門扇、牆垣或其他安全設備而犯之者。
三、攜帶兇器而犯之者。
四、結夥三人以上而犯之者。
五、乘火災、水災或其他災害之際而犯之者。
六、在車站、埠頭、航空站或其他供水、陸、空公眾運輸之舟、
    車、航空機內而犯之者。
前項之未遂犯罰之。